臺灣高雄地方法院刑事判決　　　　　　　99年度訴字第1545號
公　訴　人　臺灣高雄地方法院檢察署檢察官
被　　　告　郭進成
上列被告因毒品危害防制條例案件，經檢察官提起公訴（99年度
偵字第24124號），本院判決如下：
    主  文
郭進成持有第三級毒品純質淨重二十公克以上，處有期徒刑肆月
，如易科罰金，以新臺幣壹仟元折算壹日。扣案之第三級毒品愷
他命壹包（驗後淨重肆拾捌點捌伍貳公克，純質淨重拾陸點玖
肆壹公克）暨其包裝袋均沒收。
    事  實
一、郭進成明知第三級毒品愷他命（起訴書均誤載為第二級毒品
    甲基安非他命）係毒品危害防制條例所列管之毒品，不得持
    有，竟基於持有第三級毒品之犯意，於民國99年6 月23日某
    時許，在不詳地點，向真實姓名、年籍均不詳之成年人取得
    愷他命1 包（驗前淨重48.865公克、驗後淨重48.852公克，
    純度75.6% 、純質淨重36.941公克）而持有之。嗣於99年6
    月23日下午3 時許，在高雄市新興區○○○路75號瑞谷飯店
    1003室，為警臨檢並扣得上開愷他命，始悉上情。
二、案經高雄市政府警察局新興分局移送臺灣高雄地方法院檢察
    署檢察官偵查起訴。
    理  由
一、按被告以外之人於審判外之言詞或書面陳述，除法律有規定
    者外，不得作為證據；又被告以外之人於審判外之陳述，雖
    不符第159 條之1 至第159 條之4 之規定，但經當事人於審
    判程序同意作為證據，法院審酌該言詞陳述或書面陳述作成
    時之情況，認為適當者，亦得為證據；當事人、代理人或辯
    護人於法院調查證據時，知有第159 條第1 項不得為證據之
    情形，而未於言詞辯論終結前聲明異議者，視為有前項之同
    意，刑事訴訟法第159 條第1 項、第159 條之5 規定甚明。
    經查，本判決後開所引用之各該被告以外之人於審判外之陳
    述（包括書面陳述），雖屬傳聞證據，惟業經被告郭進成及
    檢察官於審理期日時均表示無意見而不予爭執，且迄至言詞
    辯論終結前亦均未聲明異議，本院審酌上開證據資料製作時
    之情況，尚查無違法不當之瑕疵，亦認為以之作為證據應屬
    適當，故揆諸前開法律規定與說明，爰逕依刑事訴訟法第15
    9 條之5 規定，認前揭證據資料均例外有證據能力。
二、訊據被告矢口否認前揭犯行，辯稱：其之警詢筆錄是警察要
    其那樣說的，實際上該包愷他命是1 名綽號「妞不完美」的
    女網友所有，與其無關。當天是該女子開門讓警方進來房間
    害其被抓，事後該名女子有在網路上與其聯絡要私下約出去
    講。後來其也有去新興分局報案說前開毒品是該女子的云云
    。經查：
 1、被告於前揭時地經警方臨檢並扣得前開愷他命1 包等情，業
    據被告所不爭，核與證人即查獲本件之警員蘇一智證述相符
    （見本院卷第47-53 頁），並有高雄市政府警察局新興分局
    扣押筆錄、扣押物品目錄表、現場照片在卷可稽（見警卷第
    10-18 頁），應可認定。另扣案之愷他命1 包經本院送往高
    雄醫學大學附設中和紀念醫院鑑定結果，確含有愷他命成分
    （驗前淨重48.865公克、驗後淨重48.852公克，純度75.6%
    、純質淨重36.941公克），有該院99年10月12日檢驗報告為
    佐（見本院99年審訴字第3459號卷第14頁），亦屬無疑。至
    內政部警政署刑事警察局99年7 月13日刑鑑字第0990093461
    號鑑定書雖載扣案物含有第二級毒品甲基安非他命成分（見
    偵卷第2 頁），然嗣經該局更正為愷他命成分，有該局99年
    11月29日刑鑑字第0990166738號函可考（見本院卷第30頁）
    ，本院審酌此情，認仍應以上開中和紀念醫院鑑定結果較為
    可採，先予敘明。
 2、被告於警詢、偵訊均供稱：前開愷他命是網友於99年6 月23
    日遭警查獲前，寄放在其處的。同日下午2 時30分許也有在
    瑞谷飯店1003室施用愷他命1 次等語明確（見警卷第1-3 頁
    ，偵卷第21-22 頁），且其所稱有施用愷他命乙節，亦核與
    其之驗尿結果呈愷他命陽性反應一致，有高雄市立凱旋醫院
    99年7 月15日濫用藥物尿液檢驗報告、高雄市政府警察局新
    興分局毒品危害防制條例嫌疑人尿液採證代號表存卷為憑（
    見偵卷第3-4 頁），足認其確有持有上開愷他命之犯行無疑
    。至其前揭所辯，首查，其自承知道愷他命是非法的違禁物
    等語甚明（見本院卷第98頁），衡情應無可能故意自承己所
    無之犯行，且若警方真有要求其坦承前開犯行，為何其不於
    偵訊時向檢察官告以實情？卻仍為與警詢相同之供述？又證
    人蘇一智於審理時證述：「因之前有民眾報案說瑞谷飯店出
    入份子可疑，所以當天才去查訪，經櫃臺告知哪些房客較可
    疑，我才上去盤查，其中1 間就是1003室。我上去後，發現
    1003室房間門沒關，我看到被告坐在床邊，桌上有1 包夾鍊
    袋裝的白色粉末，疑似是毒品，被告也看到我，我就問被告
    有無帶證件？桌上那包是不是愷他命？被告就說是。我再問
    是誰的，被告就說是朋友放在這裡，朋友剛出去。當時房間
    內除了被告沒有其他人，也沒有類似女生使用的物品，更無
    他人活動之痕跡。」等語（見本院卷第47-53 頁），亦與其
    所辯是女網友開門讓警方進來房間之情節不同。再者，其亦
    未曾向新興分局報案，有新興分局100 年1 月26日高市警新
    分偵字第1000001684號函附卷為佐（見本院卷第59頁）。從
    而其所辯無非事後卸責之詞，要無可採。本件事證既明，被
    告犯行堪以認定，應依法論科。
三、核被告所為，係犯毒品危害防制條例第11條第5 項持有第三
    級毒品純質淨重20公克以上之罪。爰審酌被告無視國家對於
    杜絕毒品犯罪之禁令，仍持有前開愷他命，且數量非低，又
    衡酌其之教育程度僅國中肄業等一切情狀，量處如主文所示
    之刑，並諭知易科罰金之折算標準，以資懲戒。又按依毒品
    危害防制條例第18條第1 項前段之規定，應予沒收銷燬之毒
    品，以經查獲之第一、二級毒品為限，同條例對於查獲之製
    造、運輸、販賣、意圖販賣而持有、以非法方法使人施用、
    引誘他人施用及轉讓第三、四級毒品之沒收，並無特別規定
    ，如其行為已構成犯罪，則該毒品即屬不受法律保護之違禁
    物，應回歸刑法之適用，依刑法第38條第1 項第1 款之規定
    沒收之。揆諸上揭說明，扣案含愷他命成分粉末1 包（驗前
    淨重48.865公克、驗後淨重48.852公克，純度75.6% 、純質
    淨重36.941公克），屬違禁物，應依刑法第38條第1 項第1
    款規定宣告沒收。另直接包裝上開愷他命之包裝袋1 個，因
    其上殘留之毒品難以析離，且無析離之實益與必要，應視同
    毒品沒收之；又送驗耗損部分之毒品因業已滅失，爰不另宣
    告沒收，併予說明。
據上論斷，應依刑事訴訟法第299 條第1 項前段，毒品危害防制
條例第11條第5 項，刑法第11條、第41條第1 項前段、第38條第
1 項第2 款，判決如主文。
本案經檢察官陳俊宏到庭執行職務。
中    華    民    國   100    年    4     月    29    日
              刑事第十七庭  審判長法  官  陳培維
                                  法  官  陳君杰
                                  法  官  余銘軒
以上正本證明與原本無異。
如不服本判決應於收受送達後10日內向本院提出上訴書狀，並應
敘述具體理由；如未敘述上訴理由者，應於上訴期間屆滿後20日
內向本院補提理由書（均須按他造當事人之人數附繕本）「切勿
逕送上級法院」。
中    華    民    國   100    年    5     月    3     日
                                   書記官 吳書逸
附錄論罪科刑法條
毒品危害防制條例第11條
持有第一級毒品者，處 3 年以下有期徒刑、拘役或新臺幣 5 萬
元以下罰金。
持有第二級毒品者，處 2 年以下有期徒刑、拘役或新臺幣 3 萬
元以下罰金。
持有第一級毒品純質淨重十公克以上者，處 1 年以上 7 年以下
有期徒刑，得併科新臺幣 1 百萬元以下罰金。
持有第二級毒品純質淨重二十公克以上者，處 6 月以上 5 年以
下有期徒刑，得併科新臺幣 70 萬元以下罰金。
持有第三級毒品純質淨重二十公克以上者，處 3 年以下有期徒
刑，得併科新臺幣 30 萬元以下罰金。
持有第四級毒品純質淨重二十公克以上者，處 1 年以下有期徒
刑，得併科新臺幣 10 萬元以下罰金。
持有專供製造或施用第一級、第二級毒品之器具者，處 1 年以
下有期徒刑、拘役或新臺幣 1 萬元以下罰金。